it: Tipo di passeggino compatibile: Convertibile; Doppio; Dimensioni piene; Jogging; Ombrellini; Altro
th: ประเภทรถเข็นเด็กที่เข้ากันได้: ปรับรูปแบบได้; แบบคู่; ขนาดเต็ม; วิ่งจ็อกกิ้ง; ร่ม; อื่นๆ
fi: Yhteensopivien rattaiden tyyppi: Muunnettava; Tupla; Täysikokoinen; Lenkkeily; Sateenvarjo; Muu
hr-HR: Kompatibilna vrsta dječjih kolica: Promjenjivog oblika; Dvostruko; Pune veličine; Trčanje; Kišobran; Ostalo
da: Kompatibel klapvognstype: Konvertibel; Dobbelt; Fuld størrelse; Jogging; Paraply; Andet
el: Συμβατός τύπος καροτσιού: Πολυχρηστικό; Διπλό; Πλήρους μεγέθους; Περιπάτου; Με ομπρέλα; Άλλο
es: Tipo de cochecito compatible: Convertible; Doble; Tamaño completo; Trotar; Sombrilla; Otros
hu: Kompatibilis babakocsi típusa: Átalakítható; Dupla; Multifunkciós; Futó; Esernyő; Egyéb
sv: Kompatibel barnvagnstyp: Konvertibel; Dubbel; Full storlek; Joggning; Paraply; Övrigt
nl: Compatibel type kinderwagen: Converteerbaar; Dubbel; Volledige grootte; Joggen; Paraplu; Andere
ro-RO: Tip cărucior compatibil: Convertibil; Dublu; Dimensiune completă; Jogging; Umbrelă; Altele
pl: Kompatybilny typ wózka dziecięcego: Wymienna; Podwójny; Pełnowymiarowy; Jogging; Parasolka; Inne
pt-PT: Tipo de carrinho compatível: Conversível; Duplo; Tamanho real; Jogging; Sombrinha; Outro
zh-CN: 适用婴儿车类型: 可转换; 双人; 全尺寸; 跑步; 伞; 其他
de: Kompatible Art von Kinderwagen: Konvertierbar; Doppel; In voller Größe; Jogging; Regenschirm; Sonstiges
pt-BR: Tipo de carrinho de bebê compatível: Conversível; Duplo; Durável; Corrida; Guarda-chuva; Outro
bg-BG: Съвместим тип количка: Сгъваема; Двойна; Пълноразмерна; Джогинг; Чадър; Други
nb: Kompatibel vogntype: Omformbar; Dobbel; Full størrelse; Jogging; Paraply; Annet
sk-SK: Kompatibilný typ kočíka: Rozkladací; Dvojitý; V plnej veľkosti; Jogging; Dáždnik; Iné
zh-TW: 相容嬰兒車類型: 可轉換; 雙倍; 全尺寸; 跑步; 傘; 其他
cs: Vhodný typ kočárku: Konvertibilní; Dvojité; Plná velikost; Běhání; Deštníček; Jiné
sl-SI: Združljiva vrsta vozička: Pretvorljivo; Dvojni; Polne velikosti; Tek; Dežnik; Drugo
en: Compatible stroller type: Convertible; Double; Full-sized; Jogging; Umbrella; Other
fr: Type de poussette compatible: Convertible; Double; Pleine taille; Jogging; Parapluie; Autre
tr: Uyumlu bebek arabası tipi: Dönüştürülebilir; Çift kişilik; Tam boyutlu; Hafif koşu; Şemsiye; Diğer
ru: Совместимый тип коляски: Трансформер; Двойной; Полноразмерный; Беговой; Зонтик; Другой
ja: 使用可能なベビーカーの種類: コンバーチブル; ダブル; AB型; ジョギング用; 折りたたみ; その他
vi: Loại xe đẩy tương thích: Chuyển đổi; Gấp đôi; Nguyên cỡ; Chạy bộ; Ô; Khác
lt-LT: Suderinamas vežimėlio tipas: Transformuojamas; Dvigubas; Įprasto dydžio; Bėgiojimo; Skėtukas; Kita
ko: 호환 가능한 유모차 유형: 컨버터블; 더블; 풀사이즈; 조깅; 우산; 기타